臺灣板橋地方法院刑事判決　　　　　　　　　　　　九十二年度易字第二七七四號
　　公　訴　人　臺灣板橋地方法院檢察署檢察官
　　被　　　告　甲○○
　　選任辯護人　詹德柱律師
右列被告因毒品危害防制條例案件，經檢察官提起公訴（九十二年度毒偵字第七九三
０號、第一０七五二號），本院依簡式審判程序，判決如左：
    主  文
甲○○持有第一級毒品，處有期徒刑伍月，如易科罰金，以參佰元折算壹日。
扣案之第一級毒品海洛因（淨重陸佰玖拾點壹伍公克）、摻有第一級毒品海洛因之煙
草（總重貳點捌柒公克）均沒收銷燬之。
    事  實
一、甲○○於民國九十二年三月二十二日下午（起訴書誤載為同年四月間某日），在
    臺北縣樹林市○○街○段三七一號自宅菜園，受蔡明發（綽號「朱哥」，業經臺
    灣南投地方法院檢察署檢察官另案起訴在案）之女友（真實姓名年籍不詳）所託
    ，代為收受保管一只紙箱，甲○○原不知在該紙箱內放置有海洛因（淨重六百九
    十點一五公克）、摻有海洛因之煙草（總重二點八七公克）、電子秤二具、分裝
    袋乙包、及藏放海洛因之木盒乙個，迄至同年四月十一日，其開啟紙箱後始得悉
    紙箱內放置有上開物品，而其明知海洛因係屬毒品危害防制條例第二條第二項第
    一款所規定之第一級毒品，禁止非法持有，竟仍自彼時起，代為保管持有上開海
    洛因及煙草。嗣於九十二年四月十四日十五時許，在上址經警持搜索票搜索當場
    查獲，並扣得前開海洛因、煙草、電子秤二具、分裝袋乙包、及藏放海洛因之木
    盒乙個。
二、案經法部調查局臺北市調查處移送臺灣板橋地方法院檢察署檢察官偵查起訴。
    理  由
一、查本案被告甲○○所犯並非死刑、無期徒刑、最輕本刑為三年以上有期徒刑之罪
    或高等法院管轄第一審案件，其於準備程序進行中，先就被訴事實為有罪之陳述
    時，經告知被告簡式審判程序之旨，並聽取當事人及辯護人之意見後，合於刑事
    訴訟法第二百七十三條之一第一項定，經裁定進行簡式審判程序，附此敘明。
二、右揭事實，業據被告於偵查及本院審理時坦承不諱，核與證人即被告女友游琬妮
    於警詢及偵查中之證述情節相符，又在現場查獲扣案有海洛因、煙草、電子秤二
    具、分裝袋乙包、及藏放海洛因之木盒乙個乙節，有搜索扣押筆錄、扣押物品目
    錄表、扣案物品照片各一紙存卷可證。而查獲扣案之白粉三包及摻有白粉之煙草
    ，經送法務部調查局以氣相層析質譜儀分析法鑑驗結果，白粉均含第一級毒品海
    洛因成分，白粉三包合計淨重六百九十點一五公克（包裝重七點一四公克），煙
    草總重二點八七公克（包裝重十五點一五公克），有該局九十二年五月二十一日
    調科壹字第０六０００七一０八號、第000000000號鑑定通知書各一紙
    在卷可稽，本案事證明確，被告犯行堪以認定，應依法論科。
三、核被告持有海洛因之行為，係犯毒品危害防制條例第十一條第一項之持有第一級
    毒品罪。被告行為後，毒品危害防制條例第十一條已於九十二年七月九日增列公
    布第四項並於九十三年一月九日生效施行，規定持有毒品達一定數量以上者，加
    重其至二分之一，其標準由行政院定之，行政院則已於九十三年一月七日訂定持
    有第一級毒品加重其刑之數量標準為「達淨重五公克以上者」，經比較新舊法，
    舊法並無加重其刑之數量標準，以舊法較有利於被告，依刑法第二條第一項但書
    之規定，應適用最有利於行為人之法律，爰仍依修正前毒品危害防制條例第十一
    條之規定，併此敘明。又按犯毒品危害防制條例第十一條第一項之罪，供出毒品
    來源，因而破獲者，得減輕其刑，同條例第十七條定有明文，經查，本件被告指
    陳其查獲毒品係案外人蔡明發自綽號「阿才」（真實姓名年籍不詳）處取得，為
    毒品來源，而於九十三年一月十二日向台北縣政府警察局蘆洲分局告發並配合偵
    辦，因而至台北縣新莊市○○路鴻金寶樂廣場前破獲，並起出海洛因磚三塊（毛
    重一千零一十公克）乙節，業據公訴人當庭陳明屬實，並提出台北縣政府警察局
    蘆洲分局九十三年一月十三日蘆警刑字第００九三０００一０九九號刑事案件報
    告書一紙附卷為佐證，則爰依上開條例第十七條規定，減輕其刑。爰審酌被告前
    因偽造文書案件，經法院判處有期徒刑一年，緩刑三年，有臺灣高等法院被告全
    國前案紀錄表附卷可稽，其仍在緩刑期間，再犯本案，顯見素行非佳、智識程度
    非低、持有海洛因之數量多達六百餘公克、對社會治安潛在可能之危害程度仍非
    小，惟被告犯罪後坦承犯行態度良好，且供出毒品源而配合警方偵辦並破獲等一
    切情狀，量處如主文所示之刑，並諭知易科罰金之折算標準，以示懲儆。扣案之
    海洛因三包（合計淨重六百九十點一五公克），摻有海洛因之煙草（總重二點八
    七公克），均為第一級毒品，爰依毒品危害防制條例第十八條第一項前段規定，
    均宣告沒收銷燬之。至於扣案之電子秤二具、分裝袋一包及藏放海洛因之木盒一
    個，均非違禁物，亦非被告所有，無從一併宣告沒收，併此敘明。
據上論斷，應依刑事訴訟法第二百九十九條第一項前段、第二百七十三條之一第一項
，毒品危害防制條例第十一條第一項、第十七條、第十八條第一項前段，刑法第二條
第一項但書、第十一條前段、第四十一條第一項前段，罰金罰鍰提高標準條例第二條
，判決如主文。
本案經檢察官徐名駒到庭執行職務。
中      華      民      國      九十三      年    一    月    二十八    日
                              臺灣板橋地方法院刑事第十庭
                                      法  官  林淑婷
右正本證明與原本無異
如不服本判決應於送達後十日內向本院提出上訴狀
                                      書記官  廖貞音
中      華      民      國      九十三      年    一    月    二十八    日
附錄本案論罪科刑法條全文：
毒品危害防制條例第十一條：
持有第一級毒品者，處三年以下有期徒刑、拘役或新台幣五萬元以下罰金。
持有第二級毒品者，處二年以下有期徒刑、拘役或新台幣三萬元以下罰金。
持有專供製造或施用毒品之器具者，處一年以下有期徒刑、拘役或新台幣一萬元以下
罰金。
